臺灣高雄地方法院刑事判決　　　　　　 100年度侵訴字第48號
公　訴　人　臺灣高雄地方法院檢察署檢察官
被　　　告　王家榮
指定辯護人　本院公設辯護人　陳信凱
上列被告因妨害性自主罪案件，經檢察官提起公訴（99年度偵字
第22914 號），本院判決如下：
    主  文
王家榮對於未滿十四歲之女子為性交，共參罪，各處有期徒刑壹
年捌月，應執行有期徒刑參年肆月。
    事  實
一、王家榮為成年人（民國76年8 月29日生），於99年1 月間，
    在臺南市關仔嶺廟會中認識未滿14歲之代號000000000號女
    子（85年12月生，真實姓名年籍詳卷，下稱甲女），並進而
    相約見面及交往，其明知甲女係未滿14歲之女子，性自主能
    力及判斷能力均尚未成熟，竟基於對未滿14歲之女子為性交
    之犯意，分別於99年3 月26日、同年4 月15日及同年4 月22
    日，在其位於高雄市○○區○○路16之3號「○○」網咖樓
    上租屋處，於未違反甲女意願之情形下，以性器插入甲女性
    器之方式，先後與甲女為性交行為3次得逞。嗣於99年5月3
    日，甲女報警後循線查獲。
二、案經甲女及甲女之母即代號000000000A 號女子（下稱乙女
    ，真實姓名年籍詳卷）訴由高雄市政府警察局岡山移請臺灣
    高雄地方法院檢察署檢察官偵查起訴。
    理  由
壹、程序及證據能力部分：
一、按行政機關、司法機關及軍法機關所製作必須公示之文書，
    不得揭露被害人之姓名、出生年月日、住居所及其他足資識
    別被害人身分之資訊，性侵害犯罪防治法第12條第2 項定有
    明文。經查，本件判決書如記載告訴人甲女及其母乙女之真
    實姓名年籍資料，有揭露足以識別告訴人甲女、乙女身分資
    訊之虞，爰依上開規定不記載渠等姓名年籍資料，而就告訴
    人甲女、乙女部分均以代號為之（渠等姓名年籍資料均詳卷
    ）。
二、按被告以外之人於審判外之言詞或書面陳述，除法律有規定
    者外，不得作為證據。又被告以外之人於審判外之陳述，雖
    不符刑事訴訟法第159條之1至第159條之4之規定，而經當事
    人於審判程序同意作為證據，法院審酌該言詞陳述或書面陳
    述作成時之情況，認為適當者，亦得為證據；當事人、代理
    人或辯護人於法院調查證據時，知有刑事訴訟法第159 條第
    1項不得為證據之情形，而未於言詞辯論終結前聲明異議者
    ，視為有前項之同意，刑事訴訟法第159條之1、第159條之5
    第1項、第2項分別定有明文。經查，本案判決所引用之各項
    證據資料，其屬於被告以外之人於審判外之言詞、書面陳述
    者，業據審判長於調查證據程序中逐一提示並告以要旨，檢
    察官、被告及辯護人均知該等證據為被告以外之人之審判外
    陳述，均未於言詞辯論終結前聲明異議，視為同意作為證據
    ，本院審酌上開證據與本案犯罪事實有關連性，且無不當取
    得之情形，認為以之作為本案證據亦屬適當，依前揭規定，
    自得採為認定事實之證據。
貳、實體部分：
一、前揭犯罪事實，業據被告王家榮於本院審理中坦承不諱（本
    院卷二第69頁），核與證人即被害人甲女於警詢、偵查、本
    院審理中（警卷第10至11頁、第13頁；偵卷第7 頁、第10頁
    、第54至55頁；本院卷二第20至21頁、第53至57頁）、證人
    即告訴人甲女之母於警詢（警卷第17至18頁），及證人○○
    ○於審理中（本院卷二第57頁背面至60頁）所述情節相符，
    並有性侵害案件嫌疑人調查表（一）（二）各1紙（警卷第
    20至23頁）、和解書1份（偵卷第63至64頁）、性侵害犯罪
    事件通報表1紙（偵卷第93頁密封袋內）、疑似性侵害案件
    證物採集單1紙（偵卷第93頁密封袋內）、長庚醫療財團法
    人高雄長庚紀念醫院受理疑似性侵害案件驗傷診斷書1份（
    偵卷第93頁密封袋內）、受理疑似性侵害案件驗傷採證光碟
    1片（偵卷第93頁密封袋內）、100年6月3日當庭拍攝之甲女
    照片3張（本院卷二第28頁密封袋內）在卷可稽，又甲女於
    案發時為未滿14歲之女子（13歲以上），亦有卷附甲女代號
    姓名對照表1紙（偵卷第93頁密封袋內）附卷可查，足認被
    告上開任意性之自白與事實相符，堪以採信。本案事證明確
    ，被告犯行洵堪認定。
二、論罪科刑：
  （一）甲女為85年12月生，有卷附代號姓名對照表1 紙（偵卷
        第93頁密封袋內）可稽，本件於99年3月26日、同年4
        月15日及同年4月22日案發當時，甲女確為未滿14歲之
        女子。核被告先後3次對未滿14歲之甲女為性交行為，
        均係犯刑法第227條第1項之對於未滿14歲之女子為性交
        罪。被告所犯對於未滿14歲之女子為性交罪，雖係對未
        滿18歲少女故意犯罪，然因刑法第227條第1項規定，已
        將「對於未滿14歲之男女」列為犯罪構成要件，係以被
        害人年齡所設特別規定，自無庸再依兒童及少年福利法
        第70條第1項加重科刑。
  （二）又被告係先後於3 個不同日期與甲女性交，並非同一時
        、地與甲女合意為多次性交行為，此與接續犯之基於單
        一犯意，以單一行為之數個舉動，接續進行同一犯罪，
        在犯罪完成之前其各行為均為犯罪行為之一部，而持續
        侵害同一法益之實質上一罪之性質不合，無從包括評價
        而論以一罪，是檢察官及辯護人認被告之行為屬接續犯
        ，尚有未洽，被告上開3次性交之犯行，應分論併罰，
        始符立法本旨。
  （三）按刑事審判旨在實現刑罰權之分配的正義，法院對有罪
        被告之科刑，應符合罪刑相當之原則，使輕重得宜，罰
        當其罪，以契合社會之法律感情，此所以刑法第57條明
        定科刑時應審酌一切情狀，尤應注意該條所列10款事項
        以為科刑輕重之標準，並於同法第59條賦予法院裁量權
        ，如認「犯罪之情狀可憫恕，認科以最低度刑仍嫌過重
        者，得酌量減輕其刑」，俾使法院就個案之量刑，能斟
        酌至當，而該條所規定犯罪情狀可憫恕者，其所謂「犯
        罪之情狀」，與同法第57條規定科刑時應審酌之一切情
        狀，並非有截然不同之領域，於裁判上酌減其刑時，應
        就犯罪一切情狀，當包括行為人之犯罪原因、動機、造
        成損害、生活狀況及犯後態度等情，予以全盤考量，審
        酌其犯罪有無可憫恕之事由，亦即有無特殊之原因與環
        境，在客觀上足以引起一般同情，即令宣告法定低度刑
        ，仍嫌過重等情況，以為判斷。查被告為本案犯行之際
        年僅23歲，年齡尚淺，思慮難免有未盡周到之處，且其
        於本案前，並無何與未滿14歲或未滿16歲幼女為性行為
        之前科紀錄，此有臺灣高等法院被告前案紀錄表在卷可
        考（本院卷第74頁），要非曾與甚或屢與未滿14歲幼女
        為性交犯行之慣犯，本案被告之犯罪應係偶一為之，而
        屬初犯，犯罪之惡性、情節尚非重大；再者，被告、甲
        女於99年1 月間相識後，雙方相約見面及交往，因男女
        朋友相戀後進而同床共眠，被告係以平和方式對於被害
        人甲女為性交，俱如前述，則由被告、甲女雙方間之互
        動情節以觀，足見被告應係認定甲女係其女友，基於男
        女情愛而有性慾衝動行為；且被告犯後坦承犯行，與被
        害人母親乙女以新臺幣15萬元達成和解，有乙女於99年
        9 月1 日書立之和解書1 份在卷可佐（偵卷第63至64頁
        ），乙女於本院審理時亦表示確已跟被告和解等語（本
        院卷二第61頁），可見本件被告所為對未滿14歲之女子
        為性交之犯行，自客觀上之犯罪情節、造成之損害、與
        被害人關係、被告主觀之犯罪動機、惡性以觀，若依刑
        法第227條第1項之法定本刑科處最輕本刑有期徒刑3 年
        ，猶嫌過重，不無「情輕法重」之虞，客觀上容有情堪
        憫恕之處，爰就被告所犯刑法第227條第1項之3罪，均
        依刑法第59條之規定酌減其刑。
  （四）爰審酌被告明知甲女係未滿14歲之女子，思慮未臻成熟
        ，僅因一時生理衝動，竟仍與之為性交行為，未能慮及
        對甲女將來身心發展可能發生之不良影響，所為實有未
        洽，惟念被告年輕識淺，亦非以強制手段滿足一己性慾
        ，對於被害人甲女之人身自由尚且保持相當尊重，犯後
        尚能坦承犯行，知所悔悟，態度尚可，且已與甲女之法
        定代理人乙女達成和解，及其犯罪動機、手段、所生危
        害、性交行為之次數、教育程度為高中畢業（警卷第1
        頁）、與被害人關係等一切情狀，量處如主文所示之刑
        ，並斟酌本件被告所犯3 次犯罪之態樣相似，且各該次
        犯行犯案時間相去不遠，犯罪情節尚非十分重大，在罪
        責相當之考量下，再參諸刑法第51條第5款係採限制加
        重原則，而非累加原則之意旨，爰定其應執行刑如主文
        所示。
據上論斷，應依刑事訴訟法第299條第1項前段，刑法第227條第1
項、第59條、第51條第5款，判決如主文。
本案經檢察官黃世勳到庭執行職務。 
中    華    民    國   100    年    10    月    11    日
                  刑事第七庭  審判長法  官  陳  箐
                                    法  官  曾建豪
                                    法  官  廖華君
以上正本證明與原本無異。
如不服本判決應於收受送達後10日內向本院提出上訴書狀，並應
敘述具體理由；如未敘述上訴理由者，應於上訴期間屆滿後20日
內向本院補提理由書( 均須按他造當事人之人數附繕本) 「切勿
逕送上級法院」。
中    華    民    國   100    年    10    月    11    日
                                    書記官  許珈綺

附錄本案論罪科刑法條全文：
中華民國刑法第227條第1項
對於未滿十四歲之男女為性交者，處3 年以上10年以下有期徒刑
。